臺灣彰化地方法院刑事判決　　　　　　　 93年度訴字第781號
公　訴　人　臺灣彰化地方法院檢察署檢察官
被　　　告　寅○○　男　35歲.
　　　　　　　　　　身分證統一.
　　　　　　　　　　住臺中市○.
被　　　告　辛○○　男　27歲.
　　　　　　　　　　身分證統一.
　　　　　　　　　　住彰化縣芬.
　　　　　　　　　　（另案在臺灣彰化監獄執行中）
上　二　人
指定辯護人　朱慧真律師
上列被告等因殺人未遂等案件，經檢察官提起公訴（93年度偵字
第2948、2949、3602、3839、4117號），及移送併辦（93年度偵
字第4355、4509、8746號，臺灣臺南地方法院檢察署94年度偵字
第2463號），並追加起訴，本院判決如下：
    主  文
寅○○未經許可，持有手槍，處有期徒刑捌年，併科罰金新臺幣
拾萬元，罰金如易服勞役，罰金如易服勞役，以罰金總額與陸
個月之日數比例折算，扣案之附表三編號1至8及10所示之物，均
沒收之；又未經許可，持有刀械，處有期徒刑陸月，扣案之如附
表三編號9所示之十字弓壹支（含弓箭）沒收；又共同變造特種
文書，足以生損害於公眾及他人，處有期徒刑伍月，扣案之如附
表三編號11所示之變造「王錦川」、「蔡志榮」國民身分證各壹
張，均沒收；又收受贓物，處有期徒刑陸月；又連續意圖為自己
不法之所有，以恐嚇使人將本人之物交付，處有期徒刑貳年陸月
；又共同以加害生命、身體之事，恐嚇他人致生危害於安全，處
有期徒刑捌月；又殺人，未遂，處有期徒刑伍年陸月。應執行有
期徒刑拾柒年肆月，併科罰金新壹幣拾萬元，罰金如易服勞役
，以罰金總額與陸個月之日數比例折算，扣案之如附表三編號1
至11所示之物，均沒收之。
辛○○連續攜帶兇器竊盜，處有期徒刑壹年拾月，扣案之如附表
三編號12所示之偽造QM-4796號、9J-9030號車牌各貳面，沒收之
；又未經許可，持有可發射子彈具有殺傷力之改造手槍，處有期
徒刑貳年，併科罰金新臺幣拾萬元，罰金如易服勞役，以銀元
佰元即新臺幣玖佰元折算壹日，扣案之如附表三編號6、7所示之
物，均沒收；又共同以加害生命、身體之事，恐嚇他人致生危害
於安全，處有期徒刑捌月；又意圖為自己不法之所有，攜帶兇器
，以強暴至使不能抗拒，而使他人交付其物，處有期徒刑柒年拾
月，扣案之如附表三編號13所示之手銬壹付、手銬鑰匙支，沒
收之。應執行有期徒刑拾貳年，併科罰金新臺幣拾萬元，罰金如
易服勞役，以銀元佰元即新臺幣玖佰元折算壹日，扣案之如附
表三編號6、7、12、13所示之物，均沒收之。
    事  實
一、寅○○前有竊盜、搶奪等前科紀錄（執行完畢日期為民國80
    年6月18日，於本件尚不構成累犯），又於81、82年間犯恐
    嚇取財、妨害自由、違反肅清煙毒條例、偽造文書、竊盜、
    偽造文書等罪，分別經臺灣高等法院臺中分院、臺灣臺中地
    方法院判處有期徒刑2年6月、4月、4月、4月、1年、5月，
    並裁定應執行有期徒刑4年3月確定，入監執行後，於85年2
    月1日縮短刑期假釋出獄，竟又於假釋付保護管束期間之85
    年間再違反懲治盜匪條例、肅清煙毒條例，經本院判處有期
    徒刑9年、3年1月，上訴後，經臺灣高等法院臺中分院判處
    撤銷原判決關於違反懲治盜匪條例部分，改判有期徒刑9年
    ，並駁回其餘上訴，復經最高法院撤銷原判決，發回原審法
    院後，再經臺灣高等法院臺中分院判處有期徒刑9年確定，
    再經裁定應執行有期徒刑11年6月，並於86年6月20日入監執
    行，並接續執行撤銷前開假釋後之殘刑1年1月後，甫於92
    年4月25日縮短刑期假釋出監，假釋期間付保護管束，保護
    管束期間至97年6月25日止；辛○○前於92年間因犯竊盜罪
    ，經臺灣南投地方法院判處有期徒刑6月確定（於再犯本案
    犯行時，前開刑期尚未執行，尚不構成累犯）。詎寅○○、
    辛○○仍不知悔改。
二、寅○○明知未經許可，不得持有手槍、子彈及可發射子彈具
    有殺傷力之槍枝，竟仍於假釋付保護管束期間之92年7月1日
    ，向真實姓名、年籍不詳，綽號「阿源」之成年男子購買以
    下槍枝、子彈，並持有之：捷克CZ廠100型口徑9mm制式半
    自動手槍1枝（槍枝管制編號：0000000 000號）、義大利
    BERETTA廠製92FS型口徑9mm制式半自動手槍1枝（槍枝管制
    編號：0000000000號）、口徑9mm制式子彈28顆；可發射
    子彈具有殺傷力之仿BERETTA廠半自動手槍製造之玩具改造
    手槍1枝（槍枝管制編號：0000000000號）、口徑9mm制式子
    彈3顆、具有殺傷力之土造子彈2顆；可發射子彈具有殺傷
    力之仿BERETTA廠84型半自動手槍製造之玩具改造手槍1枝（
    槍枝管制編號：0000000000號）、口徑9mm（9X19mm）制式
    子彈1顆、具有殺傷力之土造子彈2顆；可發射子彈具有殺
    傷力之仿GLOCK廠27型半自動手槍製造之玩具改造手槍1枝（
    槍枝管制編號：0000000000號）、口徑9mm制式子彈3顆。復
    明知十字弓係內政部依槍砲彈藥刀械管制條例第4條第1項第
    3款規定公告查禁之刀械，竟未經許可，於92年12月間某日
    ，在南投縣國姓鄉山上，收受其友人贈與之十字弓1支（含
    弓箭），並持有之。
三、寅○○復於93年1月間某日，在臺中市○○路旁，取得真實
    姓名、年籍不詳，綽號「阿立」之成年男子交付之變造完成
    之「王錦川」身分證1張，認為可用以躲避警察查緝，遂與
    「阿立」共同基於變造特種文書之犯意聯絡及行為分擔，由
    寅○○以12,000元之代價並提供自己之照片1張予「阿立」
    ，再由「阿立」將其因不明原因所持有之「蔡志榮」國民身
    分證上之「蔡志榮」之照片換貼為寅○○之照片，變造完成
    後郵寄交付給寅○○，足生損害於「蔡志榮」及戶政機關對
    於國民身分證核發管理之正確性。
四、辛○○基於意圖為自己不法所有之概括犯意，徒手或使用其
    所有之足以對他人生命、身體造成危險，可供兇器使用之開
    口扳手1支（未扣案），先後6次於附表一所示之時間、地點
    ，以附表一所示之方法竊取被害人之車輛及車牌得手。復為
    逃避警方追緝，除將竊得之B4-0899號車牌改懸掛於車牌號
    碼W8-8191號自用小客車上，供己使用外，另基於偽造、行
    使偽造特種文書之犯意，以切割、組合、加工之方式偽造
    QM-4796號及9J-9030號車牌各2面，並將其中QM-4796號車牌
    2面懸掛於其竊得之車牌號碼QC-1020號自小客車上，並交付
    寅○○駛用以行使之，足以生損害於監理機關對車輛之管理
    之正確性。
五、辛○○亦明知未經許可，不得持有可發射子彈具有殺傷力之
    槍枝及子彈，竟於93年2月間某日，收受寅○○交付之可發
    射子彈具有殺傷力之仿BERETTA廠84型半自動手槍製造之玩
    具改造手槍1枝（槍枝管制編號：0000000000號）、口徑9mm
    制式子彈1顆、具有殺傷力之土造子彈2顆，並持有之。
六、寅○○明知辛○○交付之懸掛QM-4796號車牌之自小客車1輛
    ，為來源不明之贓物（該車原車牌號碼係QC-1020號，為丑
    ○○所有，於93年3月31日上午6時40分許，在彰化縣二林鎮
    ○○路○段590號前失竊），竟仍在不詳時間（即為辛○○竊
    得前開車輛【即93年3月31日上午6時40分】並懸掛偽造之車
    牌後之某日）、地點收受之，並留供己駛用。
七、寅○○因持有前揭槍枝、子彈，擁槍自重，復基於意圖為自
    己不法所有之概括犯意，先後為以下犯行：
    (一)93年2月12日15時40分許，駕駛車牌號碼Y5-8279號自小客
      車至臺中縣鳥日鄉○○路57-1號「韋佶實業有限公司」，
      向丁○○佯稱欲與之談生意，隨之即將預藏在背包內之可
      發射子彈具有殺傷力之仿BERETTA廠半自動手槍製造之玩
      具改造手槍1枝（槍枝管制編號：0000000000號）取出，
      丁○○突見寅○○亮出之槍枝，因而心生畏懼，而交付
      15,000元給寅○○，得手後，寅○○始駕車離去。
    (二)93年2月25日20時許，至彰化縣芬園鄉○○路○段407號戊○○住處，將同上之改造手槍1枝插在腰際戊○○得見之
      處，向戊○○嚇稱：「急需用錢」等語，戊○○因此心生
      畏懼，而交付10,000元予寅○○，得手後，寅○○再於同
      日23時30分許，至彰化縣芬園鄉○○村○○路○段377號子
      ○○之住處，向子○○恫稱：「有急用，欲借20,000元」
      等語，俟子○○告知其並無錢時，寅○○便取出預藏之前
      開手槍稱：這東西給你押，令子○○心生畏懼，惟仍因子
      ○○表示並沒有錢而未遂。
    (三)93年3月13日16時30分許，寅○○帶同真實姓名、年籍不
      詳之成年男子3人、女子2人，至南投縣草屯鎮○○路105
      號己○○經營之茶行，取出同前之手槍1枝置於桌上恫嚇
      己○○，向己○○稱該2名女子在作泡沫紅茶生意並表示
      欲購買紅茶約250包，己○○因此心生畏懼，迫於無奈，
      乃同意寅○○等人將紅茶搬運上車，迄至20時許，寅○○
      準備離去時，己○○欲向寅○○收取款項時，寅○○表示
      稍晚會將價金給付，己○○因懼於寅○○持有手槍，只得
      任由寅○○等人將紅茶載運離去。
    (四)寅○○與賴匡聞係表兄弟關係，而林火煉則係寅○○之叔
      父。緣賴匡聞前因林火煉死亡後，林火煉之結拜兄弟丙○○不僅未參加林火煉之告別式，且未支付任何喪葬費，遂
      對丙○○心生不滿，寅○○得知後，遂與賴匡聞（業經臺
      灣臺中地方法院判處有期徒刑1年8月在案）、辛○○（所
      涉此部分犯行與本件業據起訴之犯行尚無裁判上一罪之關
      係，詳後述）共同基於剝奪他人行動自由及意圖為自己不
      法所有之犯意聯絡，由辛○○駕駛自用小客車搭載寅○○
      及賴匡聞，於93年3月25日晚上11時30分許，至臺中縣霧
      峰鄉○○路36巷2號之信仁堂廟宇前，由寅○○持同上之
      改造手槍1枝、辛○○則持可發射子彈具有殺傷力之仿BER
      ETTA廠84型半自動手槍製造之玩具改造手槍1枝（槍枝管
      制編號：0000000000號）下車強押丙○○上車，而共同剝
      奪丙○○之行動自由，並將丙○○載往臺中縣霧峰鄉萬豐
      村象鼻山區，由賴匡聞先向丙○○恫嚇陳稱：「若不支付
      林火煉之喪葬費，則要將丙○○『做掉』」等語，再由寅
      ○○持前揭槍枝朝地面鳴放2槍以恫嚇丙○○，要丙○○
      支付喪葬費，致使丙○○心生畏懼，而應允支付部分喪葬
      費用（實際尚未交付任何財物），其後寅○○等人始於翌
      日即同年月26日凌晨1時30分許，將丙○○載往臺中縣霧
      峰鄉○○○路平面道路旁釋放，共計剝奪丙○○之行動自
      由達2小時。
八、緣寅○○因不滿庚○○對其所出售之毒品海洛因成分不純，
    遂先於(一)93年4月1日某時，駕駛由辛○○交付之懸掛QM-479
    6號車牌之自小客車，搭載其女友卯○○（業經檢察官為不
    起訴處分）、辛○○，行經彰化縣芬園鄉縣○村○○路時，
    發現庚○○駕車超越其車後，寅○○與辛○○遂共同基於以
    加害生命、身體之事，恐嚇他人之犯意聯絡，由辛○○持前
    揭寅○○交付之可發射子彈具有殺傷力之仿BERETTA廠84型
    半自動手槍製造之玩具改造手槍1枝（槍枝管制編號：00000
    00000號）朝地面擊發1顆子彈，藉以加害生命、身體之事恐
    嚇庚○○，致生危害於安全。詎寅○○仍無法洩忿，竟又於
    (二)同年月8日凌晨1時10分許，駕駛前開自小客車，搭載卯○○及真實姓名、年籍不詳，綽號「扣畢」之成年男子（不知
    情），前往庚○○位於彰化縣芬園鄉○○村○○路123巷20
    號，並先行經門前確定庚○○正在客廳內看電視節目無誤後
    ，再駛回庚○○住處門口，雖已預知以可發射子彈具有殺傷
    力之槍枝對人射擊可能致人於死，仍萌生殺人之不確定故意
    ，認死亡結果之發生，亦不違背其本意，旋持可發射子彈具
    有殺傷力之仿BERETTA廠半自動手槍製造之玩具改造手槍1
    枝（槍枝管制編號：0000000000號）朝屋內庚○○之方向射
    擊1槍，幸因庚○○於發現寅○○舉槍指向屋內時，隨即機
    警俯身閃躲而未遭子彈命中。寅○○旋於開槍後駕車迅速逃
    離現場。
九、辛○○另基於意圖為自己不法所有之犯意，於同年4月7日凌
    晨2時30分許，攜帶上開寅○○交付之可發射子彈具有殺傷
    力之仿BERETTA廠84型半自動手槍製造之玩具改造手槍1枝（
    槍枝管制編號：0000000000號），並駕駛其竊得之車牌號碼
    B4-0899號自用小客車（已改懸掛W8-8191號車牌），在彰化
    縣彰化市○○○路30巷旁，見吳隆汾在車牌號碼RX-8980 號
    自用小客車上休息，竟心生歹念，持槍脅迫吳隆汾坐上其所
    駕駛之車輛，再以手銬銬住吳隆汾雙手，將吳隆汾載往山區
    後，並以槍枝敲打吳隆汾之頭部，以此強暴、脅迫之方式至
    使吳隆汾不能抗拒，而強取吳隆汾身上之現金6,700元、摩
    托羅拉手機1支及黑色皮包1個（內有證件），得手後，再把
    吳隆汾驅趕下車，揚長而去，其後將現金花用殆盡，手機及
    黑色皮包則丟棄在八卦山某處。嗣經吳隆汾向警方報案後，
    為警方於93年4月9日上午9時10分許，在彰化縣芬園鄉縣○
    村○○路○段551號處查獲，並在辛○○前開住處及駕駛之車
    輛內扣得如附表二編號2及附表四編號2查獲物品欄所示之物
    。
十、嗣寅○○於93年1月29日下午2時30分許，為警在南投縣草屯
    鎮○○○路29號2樓（即寅○○租屋處）查獲，並扣得附表
    二編號1及附表四編號1查獲物品欄所示之物；又於同年4月9
    日下午1時10分許，寅○○駕駛懸掛QM-4796號車牌之失竊車
    輛，行經彰化縣芬園鄉○○村○○路○段106號前為警查獲，
    當場在車內扣得附表二編號3及附表四編號3查獲物品欄所示
    之物，再經寅○○帶同警員至其當時位於南投縣國姓鄉長雙
    巷46之1號之居所內，又扣得如附表二編號5及附表四編號4
    查獲物品欄所示之物；再於同年8月20日上午9時40分許，在
    林瑞彬位於南投縣南投市○○里○○路488巷17號內，查獲
    寅○○交付之如附表二編號4查獲物品欄所示之槍枝、子彈
    ，始查知前情。
十一、案經彰化縣警察局彰化分局報告臺灣彰化地方法院檢察署
      檢察官偵查起訴，及臺中市警察局第四分局、臺中縣警察
      局霧峰分局報請臺灣臺中地方法院檢察署呈請臺灣高等法
      院臺中分院檢察署檢察長核轉臺灣彰化地方法院檢察署檢
      察官移送併案、南投縣政府警察局移送臺灣地方法院檢察
      署檢察官移送併案、南投縣政府警察局中興分局報請臺灣
      南投地方法院檢察署呈請臺灣高等法院檢察署檢察長核轉
      臺灣臺南地方法院檢察署檢察官移送併案審理。
    理  由
壹、程序部分
    按於第一審辯論終結前，得就於本案相牽連之犯罪或本罪之
    誣告罪，追加起訴。刑事訴訟法第265條第1項定有明文。又
    按刑事訴訟法第二百六十五條第一項所謂「相牽連之案件」
    ，係指同法第七條所列之相牽連之案件，且必為可以獨立之
    新訴，並非指有方法結果之牽連關係而言，最高法院八十三
    年臺抗字第二七○號亦著有判例。而所謂相牽連案件，依同
    法第七條第一款之規定，亦包括一人犯數罪之情形在內。本
    件公訴人雖未就被告寅○○變造特種文書之犯行提起公訴，
    嗣於本院第一審辯論終結前即93年9月15日具狀就被告寅○○所犯變造特種文書部分犯行追加起訴，本院並依刑事訴訟
    法第95條之規定，於93年11月3日行準備程序時當庭告知被
    告寅○○追加部分所犯之罪名，被告寅○○亦當庭表示就公
    訴人追加部分之犯罪事實亦不爭執（見本院卷第98、133頁
    ），茲因公訴人追加與起訴部分為同一被告寅○○犯數罪之
    相牽連案件，本件公訴人之追加自屬合法，本院自得就公訴
    人追加起訴部分，併予審理，合先敘明。
貳、關於被告以外之人於審判外之陳述之證據能力之認定
    (一)按被告以外之人於審判外之言詞或書面陳述，除法律有規
      定者外，不得作為證據，又被告以外之人於審判外之陳述
      ，雖不符前四條之規定，而經當事人於審判程序同意作為
      證據，法院審酌該言詞陳述或書面陳述作成時之情況，認
      為適當者，亦得為證據。當事人、代理人或辯護人於法院
      調查證據時，知有第159條第1項不得為證據之情形，而未
      於言詞辯論終結前聲明異議者，視為有前項之同意。刑事
      訴訟法第159條第1項、第159條之5定有明文。本件被告
      寅○○對於林瑞彬、丁○○，被告辛○○對於甲○○、
      辰○○、乙○○、丑○○、鄭宗明、壬○○、吳隆汾等人
      ，分別於警詢之指述，被告2人、指定辯護人於本院審判
      程序調查該證據時，均未聲明異議，被告2人分別對於渠
      等於警詢所言均無意見，本院斟酌前開陳述作成之情況，
      認為適當，得作為本件之證據。
    (二)再按被告以外之人於檢察事務官、司法警察官或司法警察
      調查中所為之陳述，與審判中不符時，其先前之陳述具有
      較可信之特別情況，且為證明犯罪事實存否所必要者，得
      為證據。刑事訴訟法第159條之2亦有明文。本件證人即被
      害人戊○○、子○○分別於93年4月13日至彰化縣警察局
      彰化分局製件筆錄時對於遭被告寅○○持槍恐嚇取財之經
      過已陳述明確（參見臺灣彰化地方法院檢察署93年度偵字
      第3839號卷第27-28頁），證人戊○○、子○○固於本院
      審理時均改證稱：被告寅○○係至渠等住處借錢，並無恐
      嚇之情云云（詳見本院卷第194-201頁），然斟酌證人戊○○、子○○於遭恐嚇後俱未向偵查機關報案，本件係被
      告寅○○向警員自白曾至證人戊○○、子○○之住處恐嚇
      取財並帶同警員至證人戊○○、子○○之住處查證後，警
      員始通知證人戊○○、子○○至警察局製作筆錄（參見同
      前偵卷第29-30頁），且與被告寅○○所供情節互核相符
      ，堪認證人戊○○、子○○在前開警詢之陳述，不惟距離
      案發時間較近，對於經過情形記憶自較清晰，且無時間權
      衡利害得失或受他人之干預，亦無何設詞構陷被告寅○○
      之動機，具有較可信之特別情況，而渠等所陳述之被告寅
      ○○犯罪情節並為證明犯罪事實存否所必要，均得為證據
      。
、認定被告2人有上開事實欄所載犯行所憑之證據及本院之判
    斷
一、事實欄二所示犯罪事實部分：
    訊據被告寅○○對於犯罪事實一部分犯行坦承不諱；而本件
    查獲之槍枝、子彈等物，經送內政部警政署刑事警察局以性
    能檢驗法、試射法、動能測試法鑑定後，認：
    (一)(1)送鑑捷克製90手槍1枝（槍枝管制編號：0000000000號
        ），認係捷克CZ廠100型口徑9mm制式半自動手槍，槍管
        內具6條右旋來復線，機械性能良好，可擊發同口徑制
        式子彈、認具殺傷力；
      (2)送鑑美製貝瑞塔92手槍1枝（槍枝管制編號：000000000
        0號），認係義大利BERETTA廠製92FS型口徑9mm制式半
        自動手槍，機械性能良好，可擊發同口徑制式子彈，認
        具殺傷力；
      (3)送鑑制式90子彈28顆，認均係口徑9mm制式子彈（試射9
        顆），認均具殺傷力；
    (二)(1)送鑑制式貝瑞塔92手槍1枝（槍枝管制編號：000000000
        0號），認係由仿BERETTA廠半自動手槍製造之玩具手槍
        槍身組合土造金屬槍管及土造金屬滑套改造而成之改造
        手槍，機械性能良好，可擊發口徑9mm制式子彈使用，
        認具殺傷力；
      (2)送鑑制式90手槍子彈4顆，其中：2顆，認均係口徑
        9mm 制式子彈，經檢視，彈底具撞擊痕跡，經實際試射
        ，均可擊發，認均具殺傷力，2顆，認均係土造子彈
        （具8.9mm金屬彈頭），採樣1顆試射，可擊發，認具殺
        傷力；
      (3)送鑑制式90子彈（達姆彈）1顆，認係口徑9mm制式子彈
        ，經檢視，彈底具撞擊痕跡，經實際試射，可擊發，認
        具殺傷力；
      (4)送鑑改造子彈彈殼半成品10顆，其中：5顆，認均係
        玩具金屬彈殼，3顆，認均係玩具金屬彈殼加裝底火
        帽組合而成，不具金屬彈頭，非為子彈完整結構，認均
        不具殺傷力，1顆，認係由土造金屬彈殼加裝直徑
        8.8mm 金屬彈頭組合而成，經檢視，欠缺火藥、底火，
        非為子彈完整結構，認不具殺傷力，1顆，認係土造
        子彈（具直徑8.8mm金屬彈頭），經實際試射，可擊發
        ，惟發射動能不足，認不具殺傷力；
      (5)送鑑制式90子彈彈殼1顆，認係已擊發之口徑9mm制式彈
        殼；
      (6)送鑑底火2包，認係玩具槍用之底火帽及底火片；
    (三)(1)送鑑改造90手槍1枝（槍枝管制編號：0000000000號）
        ，認係由仿BERETTA廠84型半自動手槍製造之玩具手槍
        換裝土造金屬槍管而成之改造手槍，機械性能良好，可
        擊發適用子彈，認具殺傷力；
      (2)送鑑制式90手槍子彈1顆，認係口徑9mm（9X19mm）之制
        式子彈，經檢視其底火皿具撞擊痕跡，復經實際試射，
        可擊發，認具殺傷力；
      (3)送鑑改造90手槍子彈5顆，其中：3顆，認均係土造子
        彈（內具直徑約8.6mm之土造金屬彈頭），經採樣2顆試
        射，其中1顆，可擊發，認具殺傷力，餘1顆，無法擊發
        ，認不具殺傷力，2顆，經檢視其均不具底火、火藥
        ，非為子彈之完整結構，認均不具殺傷力；
    (四)(1)送鑑克拉克改造手槍1枝（槍枝管制編號：0000000000
        號），認係由仿GLOCK廠27型半自動手槍製造之玩具手
        槍換裝土造金屬槍管改造而成之改造手槍，機械性能良
        好，可擊發適用子彈，認具殺傷力；
      (2)送鑑改造瓦斯槍2枝，其中：1枝（槍枝管制編號：00
        00000000號），認係仿WINCHESTER廠1892型來復槍外型
        製造之玩具空氣長槍，以填充氣體為發射動力，經檢視
        ，其充氣嘴已損壞，依現狀，無法供發射彈丸使用，認
        不具殺傷力，1枝（槍枝管制編號：0000000000號）
        ，認係仿COLT廠AR15型來復槍製造之空氣長槍，以外接
        鋼瓶內氣體為發射動力，經檢視，其槍托已斷裂，經試
        射，槍枝嚴重漏氣，無法發射彈匣內之彈丸，認不具殺
        傷力；
      (3)送鑑90制式子彈3顆，認均係口徑9mm制式子彈（均於鑑
        驗時試射），認均具殺傷力；
    有該局93年3月9日刑鑑字第0930026843號、93年5月3日刑鑑
    字第0930082087號、93年4月19日刑鑑字第0930082088號、
    93年9月13日刑鑑字第0930175231號槍彈鑑定書在卷可稽（
    臺灣彰化地方法院檢察署93年度偵字第2949號卷第111-118
    及92-97頁、臺灣南投地方法院檢察署93年度偵字第2917號
    卷第56-60頁及93年度偵字第489號卷第72-78頁）。另扣案
    之十字弓1支（含弓箭），經鑑驗符合槍砲彈藥刀械管制條
    例列管之刀械，亦有彰化縣警察局93年4月21日彰警保字第0
    930053930號函附卷可憑（見臺灣彰化地方法院檢察署93年
    度偵字第29 49號卷第100-101頁），是被告寅○○未經許可
    ，持有如事實欄二所示之槍枝、子彈及刀械之事實，已堪認
    定。
二、事實欄三所示犯罪事實部分：
    訊據被告寅○○對於事實欄三所示之犯罪事實亦供承不諱，
    復有扣案之變造之「王錦川」、「蔡志榮」國民身分證各1
    張足資佐證，堪認被告寅○○此部分之自白確與事實相符，
    可以採信。
三、事實欄四所示犯罪事實部分：
    (一)訊據被告辛○○對於事實欄四所示之竊盜及偽造車輛犯行
      坦白承認，核與被害人甲○○、辰○○、乙○○、丑○○
      、鄭宗明、壬○○於警詢陳述遭竊情節相符，並有贓物認
      領保管單7紙、車籍資料查詢表8份及偽造之QM-4796號及9
      J-9030號車牌各2面扣案可資佐證，足證被告辛○○此部
      分自白確與事實相符，堪值採信。
    (二)被告辛○○前曾於93年2月27日20時15分許、同日時40分
      許，連續2次與李俊昌，竊取被害人張進德、潘國棟之財
      物得手，由臺灣南投地方法院檢察署檢察官聲請簡易判決
      處刑，經臺灣南投地方法院於93年5月18日，以93年度投
      刑簡字第317號判處有期徒刑3月，並於同年11月5日確定
      ，有臺灣高等法院前案紀錄表、臺灣南投地方法院93年度
      投刑簡字第317號刑事判決各1份在卷可憑；查被告辛○○
      前揭判決確定之犯行所竊取之財物為鋼條、白金鐵管、鋁
      門窗框、鋼板等，其竊取之目的為變賣得財花用，與本件
      竊取之財物為車輛、車牌，係供代步使用，二者截然不同
      ，被告辛○○復於本院審理時供陳：竊取車輛及車牌係另
      行起意等語明確（見本院卷第316頁），足見被告辛○○
      所犯本件連續竊盜犯行，應與前開業經判決確定之連續竊
      盜行為，犯意各別，並非基於概括犯意所為，自無連續犯
      之裁判上一罪關係，本案犯罪事實既非前案之既判力所及
      ，本院自得加以審判，附此敘明。
四、事實欄五所示犯罪事實部分：
    訊之被告辛○○對於未經許可，持有事實欄五所示之槍、彈
    之事實坦認不諱，並有內政部警政署刑事警察局93年4月19
    日刑鑑字第0930082088號槍彈鑑定書及如事實欄五所示之槍
    枝、子彈扣案可憑（槍、彈鑑定結果已如前述），堪認被告
    辛○○此部分自白確與事實相符，可以採信。
五、事實欄六所示犯罪事實部分：
    訊據被告寅○○對於事實欄六所示之收受贓物犯行坦承不諱
    ，核與被告辛○○供陳交付贓車之情節相符，且被告寅○○
    於93年4月9日13時10分許，在彰化縣芬園鄉○○路○段106號
    前為警查獲時，確實駕駛該贓車使用，堪認被告寅○○之此
    部分自白亦與事實相符，亦可採信。
六、事實欄七所示犯罪事實部分：
    訊據被告寅○○對於事實欄七(1)、(4)所示之犯行坦白承認，
    惟矢口否認有何事實欄七(2)、(3)之犯罪事實，辯稱：伊係
    至戊○○、子○○住處向二人借錢，並無恐嚇取財犯行云
    云；本院查：
    (一)被告寅○○持槍向證人即被害人丁○○恐嚇取財15,000元
      得手之犯行，業據證人丁○○於警詢、偵查中指述明確（
      參見臺灣臺中地方法院檢察署93年度第9314號卷第21頁、
      臺灣彰化地方法院檢察署93年度第43554號卷第21、22頁
      ），並有現場照片4張在卷可憑，足徵被告前開自白確與
      事實相符，可以採信。
    (二)被告寅○○、辛○○與賴匡聞三人於前開時、地，由被告
      寅○○、辛○○分持手槍下車將證人即被害人丙○○強押
      上車，並將之載至象鼻山區，被告寅○○並持槍朝地上鳴
      放以恫嚇證人丙○○須支付林火煉之喪葬費，俟證人丙○○同意後，渠等始讓其離去等情，已據被告寅○○、辛○○二人坦認不諱，核與共犯賴匡聞於警詢、偵查中之供述
      及證人丙○○於警詢、偵查及本院審理時證述遭持槍強押
      、恐嚇情節大致相符（見臺灣臺中地方法院檢察署93年度
      第12450號卷附賴匡聞、丙○○警詢筆錄、偵訊筆錄及本
      院卷第299-301頁），並有事實欄所示之可發射子彈具有
      殺傷力之槍枝扣案（槍枝之鑑驗結果已詳如前述）可資佐
      證，堪認被告寅○○之自白確與事實相符，堪值採信。
    (三)事實欄七(2)、(3)之犯罪事實，業據被告寅○○於警詢坦白
      承認，核與證人戊○○、子○○於警詢及證人己○○於警
      詢、偵查、本院審理時指述情節相符，並有被告寅○○帶
      同警員至對證人戊○○、子○○、己○○恐嚇取財地點查
      證之照片5張、被告寅○○供陳當時持搶恐嚇取財之恐嚇
      動作照片4張、被告寅○○帶同警員至藏放茶葉地點之照
      片1張、證人己○○出具之贓物領據1紙在卷可資佐證；證
      人戊○○、子○○雖於本院審理時改證稱：被告寅○○係
      向渠等借錢云云，然查：證人戊○○於警詢對於被告寅
      ○○確有持搶「借錢」之事實已陳述明確，其於本院審理
      時固改證稱：被告寅○○並未攜帶任何東西，伊是自願借
      錢給被告寅○○的云云，倘被告寅○○確僅因急用而向友
      人借款，證人戊○○亦係自願借款，被告寅○○殊無自行
      向警員供出本件犯行之理，蓋證人戊○○於案發後並未向
      偵查機關報案，而證人戊○○亦應於警員通知其至警察局
      製作筆錄時已明白表示本件係屬借貸，並無涉及不法情事
      ，甚至證人戊○○於製作完筆錄後，亦不願在筆錄上簽名
      ，堪認證人戊○○於本院審理時為前開證述，係因恐被告
      寅○○挾怨報復，而諸多顧慮，不願再滋事端，顯不足為
      有利被告寅○○之認定。證人子○○並不認識被告寅○○，亦據證人子○○於警詢、本院審理時證述在卷，被告
      寅○○既與證人子○○素不相識，顯與借款通常係向相熟
      之友人商借之情形不符，況證人子○○亦於本院證述被告
      寅○○當時確實有取出「東西」要質押借款，但對於該「
      東西」究為何物則語多保留，本院認證人子○○在本院所
      為之證詞與其前於警詢所陳不符之理由與前述相同，亦難
      遽採。再由被告寅○○事實欄(1)、(2)、(3)所示之犯罪情節
      觀之，被告寅○○一貫之手法即為假「談生意」、「借錢
      」之名義，再將其攜帶之槍枝取出或出示在被害人可輕易
      得見之處，藉一般人對槍枝之畏懼，遂行其所謂「談生意
      」、「借錢」，實則恐嚇取財之犯行，故被告寅○○嗣後
      翻異前述，而以前詞置辯，無非卸責之詞，無足憑採。
七、事實欄八所示犯罪事實部分：
    (一)訊據被告寅○○固坦承於前開時、地駕車搭載被告辛○○
      ，被告辛○○復於發現庚○○駕駛之車輛後，持槍朝地上
      擊發子彈，其後並駕車追趕庚○○駕駛之車輛之事實，惟
      矢口否認有何與被告辛○○共犯恐嚇危害安全之犯行，辯
      稱：伊沒有叫辛○○開槍，因辛○○亦與庚○○有糾紛云
      云；被告辛○○則對於朝地面開槍之事實坦認不諱，然亦
      辯以：伊當時係為其朋友出氣，因為庚○○曾毆打伊朋友
      ，與寅○○無關云云。惟查，被告辛○○與證人庚○○並
      無何恩怨，已據證人庚○○於本院結證明確，且當時坐於
      車內之卯○○於本院對於向證人庚○○開槍之動機，亦證
      稱：係因寅○○向庚○○買的藥（指毒品）不純，且開槍
      之前寅○○並有說「他（指庚○○）賣的藥不純，錢給你
      但東西給的不純」等語（參見本院卷第289-291頁）；且
      被告寅○○於被告辛○○開槍之後並未詢問其為何開槍，
      已據被告辛○○就被告寅○○此部分犯行立於證人之地位
      結證明確（見本院卷第213頁），被告寅○○復坦承於被
      告辛○○擊發手彈後，其復駕駛在證人庚○○駕駛之車輛
      後面追趕，倘被告寅○○對於被告辛○○開槍恐嚇之行為
      並不知情，在被告辛○○突欲其停車、開槍後，衡情自應
      相當驚訝，殊無事後在未詢問被告辛○○原因之情況之下
      ，應被告辛○○之請隨即駕車在後追趕證人庚○○之理，
      由此益徵被告辛○○、寅○○就此部分開槍恐嚇證人庚○○之犯行，顯有犯意之聯絡，並由被告辛○○持槍朝地面
      擊發甚明，被告辛○○供稱被告寅○○並不知情云云，要
      屬迴護被告寅○○之詞，被告寅○○辯稱與被告辛○○並
      無犯意之聯絡云云，要屬卸責之詞，均洵不足取。
    (二)被告寅○○雖坦承其於93年4月8日凌晨1時10分許，駕駛
      懸掛QM-47 96號車牌之自小客車，搭載卯○○及綽號「扣
      畢」之成年男子，前往彰化縣芬園鄉○○村○○路123 巷
      20號（即庚○○住處），先駕車經過門前，並於再次駛回
      該處後，持槍朝屋內擊發子彈之事實，然矢口否認有何殺
      人故意，辯稱：當天伊係剛好經過該處，車內綽號「扣畢
      」之男子告知該處是庚○○之住處，因為庚○○出售之毒
      品純度不夠，伊才再駛回該處，見木椅沒有坐人，伊才朝
      鋁門開槍，用意在警告他，並非要殺他云云，惟查：
      (1)證人庚○○於本院結證稱：當時伊與朋友蔡瑞益在屋內
        看電視，寅○○開車先在門外繞一圈才停車，搖下車窗
        向伊開槍，伊轉頭看到寅○○舉槍對著伊，馬上躲下來
        ，子彈穿過鋁門，打到木製椅子上等語明確（見本院卷
        第207- 211頁），證人蔡瑞益於警詢亦證述：當時伊與
        庚○○在客廳看電視聊天，發現一部自小客車在庚○○
        家外面繞了一圈後，第二圈車子就停在庚○○家外面，
        伊看到寅○○坐在駕駛座內引擎未熄火，將車窗搖下手
        持手槍向屋內瞄準，伊與庚○○就閃避，寅○○開槍後
        就駕車離去等情（參見蔡瑞益93年4月8日警詢筆錄），
        而被告寅○○擊發之彈殼、彈頭，經送內政部警政署刑
        事警察局以比對顯微鏡比對法鑑定後，認：送鑑彈殼
        1顆，認係已擊發之口徑9mm（9x19mm）制式彈殼；送
        鑑擊發彈頭1顆，認係已擊發之口徑9mm彈頭銅包依和鉛
        心，有該局93年4月22日刑鑑字第0930082084號槍彈鑑
        定書足憑（見本院卷第56-60頁），並有現場採證照片
        10張可資佐證；查槍枝擊發後具有強大殺傷力，並足以
        穿透門、窗等安全設備，朝內有人所在之屋內射擊有可
        能導致在屋內活動之人發生死亡之結果，為一般人所預
        見，而被告寅○○因庚○○出售之毒品成份不純，對庚○○相當不滿，由被告寅○○前先與被告辛○○共同持
        搶朝地面擊發子彈對之恐嚇，復於數日後，再持可發射
        子彈具有殺傷力之改造手槍，裝填口徑9mm之制式子彈
        至庚○○之住處射擊，且擊發後之子彈之落點恰在證人
        庚○○坐之木椅右上方觀之，顯見被告寅○○雖未直接
        對庚○○之身體射擊，但被告寅○○於確定庚○○在屋
        內看電視後，舉槍朝庚○○所在之位置射擊，堪認其有
        預見庚○○遭子彈擊中而死亡亦在所不惜之不確定故意
        甚明。
      (2)被告寅○○固以前詞置辯，然以被告寅○○與證人庚○○之恩怨，被告寅○○不知證人庚○○之住處、尚須綽
        號「扣畢」之男子告知已甚不合理，況被告寅○○朝證
        人庚○○屋內射擊之用意倘在「嚇」證人庚○○，則被
        告寅○○大可朝地面射擊，蓋證人庚○○既已發現駕車
        及持槍之人為被告寅○○，朝地面射擊已足達到威嚇之
        效果，實無須朝屋內射擊之必要，被告寅○○前揭辯詞
        ，無非圖卸刑責之詞，不足採信。
八、事實欄九所示犯罪事實部分：
    訊據被告辛○○對於持搶強盜犯行坦承不諱，核與證人即被
    害人吳隆汾於警詢證述遭強盜經過情形相符（參見吳隆汾93
    年4月7日警詢筆錄），並有事實欄所示之可發射子彈具有殺
    傷力之槍枝、子彈及手銬1付、手銬鑰匙3支扣案（槍枝之鑑
    驗結果已詳如前述）可資佐證，堪認被告辛○○此部分自白
    確與事實相符，可以採信。
九、綜上所述，被告寅○○、辛○○上開犯行，均事證明確，應
    依法論科。
肆、論罪科刑
一、按被告寅○○、辛○○行為後，槍砲彈藥刀械管制條例業經
    總統於94年1月26日以華總一義字第09400010101號令修正公
    布，並自94年1月28日生效施行，修正前槍砲彈藥刀械管制
    條例第11條第4項之未經許可持有可發射子彈具有殺傷力之
    各式槍砲罪，移至新法第8條第4項，除將舊法規定之「槍砲
    」修正為「槍枝」外，並將刑罰由1年以上7年以下有期徒刑
    提高為處3年以上10年以下有期徒刑，比較新舊法結果，以
    舊法對於被告寅○○、辛○○較為有利，自應依刑法第2條
    第1項但書之規定，適用修正前之槍砲彈藥刀械管制條例第
    11條第4項之規定處斷。
二、被告寅○○部分
    (一)查國民身分證係由該管公務員據相關資料所制作、核發，
      用於表示特定人關於品行、能力相類之證書，屬具有公文
      書性質之特種文書。
    (二)核被告寅○○事實欄二所為係犯槍砲彈藥刀械管制條例第
      7條第4項之未經許可，持有手槍罪、第14條第3項未經許
      可，持有刀械罪、第12條第4項未經許可，持有子彈罪及
      修正前同條例第11條第4項之未經許可，持有可發射子彈
      具有殺傷力之改造手槍罪；事實欄三所為係犯刑法第212
      條之變造特種文書罪；事實欄六所為係犯刑法第349條第1
      項之收受贓物罪；事實欄七所為係犯刑法第346條第1項、
      第3項之恐嚇取財既遂、未遂罪、刑法第302條第1項之妨
      害自由罪；事實欄八、(一)所為係犯刑法第305條之恐嚇危
      害安全罪，事實欄八、(二)所為係犯刑法第271條第2項、第
      1項之殺人未遂罪。
    (三)被告寅○○事實欄二所示犯行（指其中持有改造手槍部分
      ）係違反修正前槍砲彈藥刀械管制條例第11條第4項之未
      經許可，持有可發射子彈具有殺傷力之改造手槍罪，公訴
      意旨認應依同條例第10條第4項，尚有未洽，惟起訴之事
      實相同，爰依法變更起訴法條。
    (四)被告寅○○就事實欄三所示之變造特種文書之犯行，與
      真實姓名、年籍不詳，綽號「阿立」之成年男子間，就
      事實欄七、(四)所示之恐嚇取財未遂、以非法方法剝奪他人
      行動自由犯行，與辛○○、賴匡聞間，就事實欄八、(一)
      所示恐嚇危害安全犯行，與辛○○間，分別具有犯意聯絡
      及行為分擔，均為共同正犯。
    (五)被告寅○○先後4次所犯恐嚇取財既遂、未遂犯行，時間
      緊接，觸犯構成要件相同之罪名，顯係基於概括之犯意，
      應依連續犯論以恐嚇取財既遂一罪，並加重其刑。
    (六)按連續犯罪之一部，既與他罪牽連，自應包括的先將全部
      之連續各行為，論以一罪，再按牽連犯例從一重處斷（最
      高法院74年台上字第6450號判例要旨參照）。被告寅○○
      所犯連續恐嚇取財既遂罪中之其中事實欄七、(四)所示之恐
      嚇取財未遂罪及以非法方法剝奪他人行動自由罪兩罪之間
      ，有方法、目的之牽連關係，自應從一重之連續恐嚇取財
      既遂罪。
    (七)被告寅○○一持有行為，同時持有上開制式手槍、可發射
      子彈具有殺傷力之改造手槍及子彈，為想像競合犯，應從
      一重之未經許可，持有手槍罪處斷。
    (八)按未經許可，持有槍、彈罪，其持有之繼續，為行為之繼
      續，至持有行為終了時，均論為一罪，不得割裂。若以之
      犯他罪，兩罪間之關係如何，端視開始持有之原因為斷，
      如早已非法持有槍、彈，後另起意犯罪，或意圖犯甲罪而
      持有槍、彈，卻持以犯乙罪，均應以數罪併罰論處；必因
      意圖犯某罪而持有槍、彈，後果以之犯該罪，兩罪間始有
      牽連犯之適用。而此所謂「兩罪」間之關係，係指未經許
      可持有槍、彈罪，與另犯之他罪之關係而言，而非指前後
      繼續未經許可持有槍、彈之行為可割裂為數罪（最高法院
      93 年度台上字第2810號判決要旨參照）。本件被告寅○○購入大量槍、彈係自衛用，並非用以犯罪，已據被告寅
      ○○陳明在卷（參見本院卷312頁），是被告寅○○嗣後
      持槍犯下恐嚇取財、妨害自由、恐嚇危害安全、殺人未遂
      等犯罪，要無牽連犯之適用。則被告寅○○所犯未經許可
      持有手槍罪、未經許可持有刀械罪、變造特種文書罪、收
      受贓物罪、連續恐嚇取財罪、恐嚇危害安全罪、殺人未遂
      罪，犯意各別，罪名不同，應分論併罰之。
    (九)爰審酌被告寅○○有事實欄一所示之前科紀錄，素行不佳
      ，甫於92年4月25日假釋出監後，不知悛悔其行，旋於同
      年7 月間購入如事實欄二所示之大量槍、彈，並擁槍自重
      ，持槍恐嚇取財，對社會治安造成極大之影響，與庚○○
      之糾紛迭以開槍恐嚇、甚而以殺人之故意持槍射擊庚○○
      ，所幸未造成庚○○死亡之結果，惟其惡性重大，犯後雖
      坦承大部分犯行，仍猶辯稱其中與與被告辛○○共犯之恐
      嚇危害安全罪及殺人未遂犯行妄圖脫免刑責，犯後態度並
      非良好及其犯罪之動機、目的、手段、所生之危害等一切
      情狀，分別就所犯各罪量處如主文所示之刑，並就併科罰
      金部分諭知易服勞役之折算標準，且定應執行刑如主文所
      示。
三、被告辛○○部分
    (一)查被告辛○○(1)用以竊取車牌所用之開口扳手1支，屬金
      屬材質，質地堅硬，(2)用以犯強盜罪所用之槍枝，具有殺
      傷力，已如前述，在客觀上均足對人之生命、身體、安全
      構成威脅，具有危險性，自屬兇器。又汽車牌照包括號牌
      、行車執照及拖車使用證，為行車之許可憑證，由汽車所
      有人向公路監理機關申請登記，經清繳其所有違反公路法
      與道路交通管理處罰條例規定之罰鍰及未繳納之汽車燃料
      使用費並檢驗合格後發給之，道路交通安全規則第8條定
      有明文，是汽車號牌自為刑法第212條之特種文書。再刑
      法上所謂變造，係指不變更原有之本質，而僅就其內容，
      非法加以變更者而言，本件被告辛○○將竊得之車牌以切
      割、組合、加工之方式，乃具有創設性，應屬偽造而非變
      造。
    (二)核被告辛○○事實欄四所為係犯刑法第320條第1項之竊盜
      罪、第321條第1項第3款之攜帶兇器竊盜罪、刑法第216條
      、第212條之行使偽造特種文書罪（此部分業經公訴檢察
      官於本院行準備程序時當庭更正，又因係同條項之罪，尚
      無依刑事訴訟法第300條變更起訴法條之必要）；事實欄
      五所為係犯修正前槍砲彈藥刀械管制條例第11條第4項之
      未經許可，持有可發射子彈具有殺傷力之改造手槍罪、修
      正後同條例第12條第4項未經許可持有子彈罪；事實欄八
      、(一)所為係犯刑法第305條之恐嚇危害安全罪；事實欄九
      所為係犯刑法第330條第1項之攜帶兇器強盜罪。
    (三)被告辛○○偽造車牌後進而懸掛行使之，其偽造之低度行
      為應為行使之高度行為所吸收，不另論罪。
    (四)變更起訴法條：(1)被告辛○○事實四所載竊盜犯行（即附
      表一編號4至6），係攜帶可為兇器使用之開手扳手犯行，
      係犯刑法第321條第1項第3款之攜帶兇器竊盜罪，公訴人
      以被告辛○○所為，係犯同法第320條第1項之普通竊盜罪
      ，容有誤會，起訴法條應予變更。(2)被告辛○○事實欄五
      所示犯行係違反修正前槍砲彈藥刀械管制條例第11條第4
      項之未經許可，持有可發射子彈具有殺傷力之改造手槍罪
      ，公訴意旨認應依同條例第10條第4項（起訴論罪法條誤
      載為第3項，此觀起訴書認被告辛○○持有槍、彈之犯行
      ，應依想像競合，論以同條例第10條第4項自明），尚有
      未洽，惟起訴之事實相同，依法變更起訴法條。(3)被告辛○○事實欄九所示強盜犯行，其所使用者為可發射子彈具
      有殺傷力之仿BERETTA廠84型半自動手槍之玩具改造手槍1
      枝，客觀上足對人之生命、身體、安全構成威脅，具有危
      險性，自屬兇器，公訴意旨認係犯刑法第328條第1項之普
      通強盜罪，應有違誤，惟起訴之事實相同，爰變更起訴法
      條為同法第330條第1項之攜帶兇器強盜罪。
    (五)被告辛○○就事實欄八、(一)所示恐嚇危害安全犯行，與被
      告寅○○間，具有犯意聯絡及行為分擔，為共同正犯。
    (六)被告辛○○先後6次所犯竊盜、攜帶兇器竊盜犯行，時間
      緊接，觸犯構成要件相同之罪名，顯係基於概括之犯意，
      應依連續犯論以情節較重之攜帶兇器竊盜一罪，並加重其
      刑。
    (七)被告辛○○竊盜車牌之目的在偽造車牌懸掛在竊得之車輛
      上使用，所犯攜帶兇器竊盜罪與行使偽造特種文書罪之間
      ，有方法結果之牽連關係，應從一重之攜帶兇器竊盜罪處
      斷。
    (八)被告辛○○一持有行為，同時持有上開可發射子彈具有殺
      傷力之改造手槍及子彈，為想像競合犯，應從一重之未經
      許可持有可發射子彈具有殺傷力之改造手槍罪。
    (九)被告辛○○持有被告寅○○交付之槍、彈原亦無特定犯罪
      之意圖，嗣後持之犯下恐嚇危害安全、強盜罪，亦無牽連
      犯之適用。則被告辛○○所犯連續攜帶兇器竊盜罪、未經
      許可持有可發射子彈具有殺傷力之改造手槍罪、恐嚇危害
      安全罪、攜帶兇器強盜罪，犯意各別，罪名不同，應分論
      併罰之。
    (十)爰審酌辛○○前已有竊盜罪之科刑紀錄，有臺灣高等法院
      前案紀錄表在卷可稽，其正值青年，竟不思以正當手段賺
      取財物，竊取車輛駛用對於被害人造成之損害，未經許可
      持有可發子彈具有殺傷力之改造手槍、子彈等，後更持之
      恐嚇及強盜被害人，對於社會大眾生命安全之影響甚鉅，
      對於被害人心理及身體傷害極深，惡性自屬重大，惟犯後
      坦承犯行，犯後態度良好及其犯罪之動機、目的、手段、
      所生之危害等一切情狀，分別就所犯各罪量處如主文所示
      之刑，並就併科罰金部分諭知易服勞役之折算標準，且定
      應執行刑如主文所示。
伍、沒收
    (一)扣案之如附表三編號1至9所示之物，均係違禁物，應依刑
      法第38條第1項第1款規定，沒收之；另附表三編號3、5、
      7備註欄所載之制式子彈或土造子彈，雖經鑑驗亦有殺傷
      力，惟均經擊發驗畢，已失其違禁物之性質，爰不宣告沒
      收，附此敘明。
    (二)扣案之：(1)附表三編號10所示之擦槍工具1包，及附表三
      編號11所示之變造「王錦川」、「蔡志榮」國民身分證各
      1 張，分別為被告寅○○供未經許可，持有手槍罪所用之
      物及供變造特種文書罪所得之物，且均為被告寅○○所有
      ，業據其供明在卷；(2)附表三編號12所示之偽造QM-4796
      、9J-9030號車牌各2面，及附表三編號13所示之手銬1付
      、手銬鑰匙3支，分別為被告辛○○因犯偽造特種文書罪
      所得之物及供攜帶兇器強盜罪所用之物，並為被告辛○○
      所有，亦據供述明確，均應依刑法第38條第1項第2款規定
      ，在被告寅○○、辛○○前開所犯各罪項下宣告沒收。
    (三)至附表二，其中：(1)編號2查獲物品欄所示之物，(2)編
      號3查獲物品欄至所示之物，(3)編號4查獲物品欄所
      示之物，因無殺傷力，非違禁物，爰不為沒收之諭知。
    (四)另附表四編號1至4查獲物品欄所示之物，除其中：(1)編號
      查獲物品欄、、編號3查獲物品欄、及編號4查獲
      物品欄所示之物，由本院宣告沒收外，(2)編號3查獲物
      品欄、為被害人所有，已發還被害人者外，其餘查獲
      物品，查與本件被告2人犯罪無關，自不在得宣告沒收之
      列，附此敘明。
陸、退回檢察官另行處理部分
一、臺灣南投地方法院檢察署於93年8月23日以投檢榮仁93偵
    2536字第13721號函移送：被告辛○○與李俊昌於93年3月4
    日零時許，在南投縣草屯鎮○○路○段619巷45號前，竊取曾
    英智所有之水塔1個得手，而認被告辛○○前開所為係涉犯
    刑法第320條第1項之普通竊盜罪，與本件被告辛○○所涉犯
    之竊盜、加重竊盜犯行間，具有連續犯之裁判上一罪關係，
    請求移送併案審理（案號：臺灣南投地方法院檢察署93年度
    偵字第2536號）。惟按連續犯之所謂出於概括犯意，必須其
    多次犯罪行為自始均在一個預定犯罪計劃以內，出於主觀上
    始終同一犯意之進行，若中途另有新犯意發生，縱所犯為同
    一罪名，究非連續其初發的意思，即不能成立連續犯，最高
    法院著有70年台上字第6296號判例意旨可資參照。訊之被告
    辛○○固對於併案意旨所指之竊盜犯行坦承不諱，然亦供明
    本件竊取車輛、車牌係另行起意在卷，復參以被告辛○○前
    已因與李俊昌於93年2月27日20時15分許、同日時40分許，
    竊取被害人張進德、潘國棟之財物得手，經臺灣南投地方法
    院於93年5月18日，以93年度投刑簡字第317號判處有期徒刑
    3月，並於同年11月5日確定，已如前述，參諸前揭已確定之
    判決共犯均為李俊昌、時間僅隔5日、竊取之財物又類似等
    情，顯難認係與本件基於概括犯意為之。從而，被告辛○○
    本件連續加重竊盜有罪部分與併辦部分之事實，既無概括之
    犯意，自不生連續犯之裁判上一罪關係，則本案已起訴部份
    之效力並不及於未起訴之移送併辦部份，本院尚不得對該移
    送部份予以審究，應退由承辦檢察官另行偵辦。
二、臺灣彰化地方法院檢察署於93年12月17日以癸○輝正93偵87
    46字第44046號函移送：被告辛○○與被告寅○○、賴匡聞
    共犯事實欄七、(四)所示犯行，而認被告辛○○前開所為係涉
    犯刑法第346條第1項、第3項之恐嚇取財未遂、第302條第1
    項之妨害自由及槍砲彈藥刀械管制條例第10條第4項之罪嫌
    ，與本件被告辛○○所涉犯之違反槍砲彈藥刀械管制條例案
    件間，具有牽連犯及連續犯之裁判上一罪關係，請求移送併
    案審理（案號：臺灣彰化地方法院檢察署93年度偵字第8746
    號）。惟查，本件被告辛○○經檢察官起訴之犯行並無刑法
    第346條第1項之恐嚇取財罪，且被告辛○○未經許可，持有
    可發射子彈具有殺傷力之改造手槍，其持有之繼續，為行為
    之繼續，至持有行為終了時，均論為一罪，不得割裂。被告
    辛○○固持有該改造手槍犯本件併案部分犯行，然被告辛○○亦陳明其持有該改造手槍原亦無特定犯罪之意圖，被告辛○○既非意圖犯併案部分之刑法第346條第1項、第3項之恐
    嚇取財未遂罪、第302條第1項之妨害自由罪而持有改造手槍
    ，即無牽連犯之裁判上一罪關係。而如前所述，被告辛○○
    未經許可，持有可發射子彈具有殺傷力之改造手槍，與另犯
    之併案部分犯行，應以數罪併罰論處，併辦部分既與被告辛○○業經公訴人起訴經本院判處有罪部分犯行無連續犯或牽
    連犯之裁判上一罪關係，本院自不得對前揭被告辛○○移送
    併辦部份予以審究，應退由承辦檢察官另行偵辦，附此敘明
    。
據上論斷，應依刑事訴訟法第299條第1項前段、第300條，修正
後槍砲彈藥刀械管制條例第7條第4項、第12條第4項、第14條第3
項、修正前槍砲彈藥刀械管制條例第11條第4項，刑法第11條前
段、第2條第1項、第28條、第56條、第349條第1項、第346條第1
項、第302條第1項、第305條、第271條第2項、第1項、第321條
第1項第3款、第216條、第212條、第330條第1項、第55條、第51
條第5款、第42條第2項、第38條第1項第1款、第38條第1項第2款
，罰金罰鍰提高標準條例第2條，現行法規所定貨幣單位折算新
臺幣條例第2條，判決如主文。
本案經檢察官楊忠城到庭執行職務。
中　　華　　民　　國　　94　　年　　6 　　月　　17　　日
                  刑事第二庭    審判長法  官  宋恭良
                                      法  官  吳永梁
                                      法  官  許雅婷
以上正本證明與原本無異。
如不服本判決，應於判決送達後十日內，向本院提出上訴狀（須
附上訴狀繕本）。
告訴人或被害人對於判決如有不服具備理由請求檢察官上訴者，
其上訴期間之計算係以檢察官收受判決正本之日期為準。
中　　華　　民　　國　　94　　年　　6 　　月　　20　　日
                                      書記官  黃幼華
附錄本案論罪科刑法條全文：
修正後槍砲彈藥刀械管制條例第7條
未經許可，製造、販賣或運輸火砲、肩射武器、機關槍、衝鋒槍
、卡柄槍、自動步槍、普通步槍、馬槍、手槍或各類砲彈、炸彈
、爆裂物者，處死刑、無期徒刑或七年以上有期徒刑；處徒刑者
，併科新台幣三千萬元以下罰金。
未經許可，轉讓、出租或出借前項所列槍砲、彈藥者，處無期徒
刑或五年以上有期徒刑，併科新台幣一千萬元以下罰金。
意圖供自己或他人犯罪之用，而犯前二項之罪者，處死刑或無期
徒刑；處徒刑者，併科新台幣五千萬元以下罰金。
未經許可，持有、寄藏或意圖販賣而陳列第一項所列槍砲、彈藥
者，處五年以上有期徒刑，併科新台幣一千萬元以下罰金。
第一項至第三項之未遂犯罰之。
修正前槍砲彈藥刀械管制條例第11條
未經許可，製造、販賣或運輸第四條第一項第一款所稱其他可發
射金屬或子彈具有殺傷力之各式槍砲者，處五年以上有期徒刑，
併科新臺幣一千萬元以下罰金。
未經許可，轉讓、出租或出借前項所列槍砲者，處三年以上十年
以下有期徒刑，併科新臺幣七百萬元以下罰金。
意圖供自己或他人犯罪之用，而犯前二項之罪者，處無期徒刑或
七年以上有期徒刑，併科新臺幣一千萬元以下罰金。
未經許可，持有、寄藏或意圖販賣而陳列第一項所列槍砲者，處
一年以上七年以下有期徒刑，併科新臺幣七百萬元以下罰金。
第一項至第三項之未遂犯罰之。
修正後槍砲彈藥刀械管制條例第12條
未經許可，製造、販賣或運輸子彈者，處一年以上七年以下有期
徒刑，併科新台幣五百萬元以下罰金。
未經許可，轉讓、出租或出借子彈者，處六月以上五年以下有期
徒刑，併科新台幣三百萬元以下罰金。
意圖供自己或他人犯罪之用，而犯前二項之罪者，處三年以上十
年以下有期徒刑，併科新台幣七百萬元以下罰金。
未經許可，持有、寄藏或意圖販賣而陳列子彈者，處五年以下有
期徒刑，併科新台幣三百萬元以下罰金。
第一項至第三項之未遂犯罰之。
修正後槍砲彈藥刀械管制條例第14條
未經許可，製造、販賣或運輸刀械者，處三年以下有期徒刑，併
科新台幣一百萬元以下罰金。
意圖供自己或他人犯罪之用，而犯前項之罪者，處六月以上五年
以下有期徒刑，併科新台幣三百萬元以下罰金。
未經許可，持有或意圖販賣而陳列刀械者，處一年以下有期徒刑
、拘役或新台幣五十萬元以下罰金。
第一項及第二項之未遂犯罰之。
中華民國刑法第212條
偽造、變造護照、旅券、免許證、特許證及關於品行、能力服務
或其他相類之證書、介紹書，足以生損害於公眾或他人者，處一
年以下有期徒刑、拘役或三百元以下罰金。
中華民國刑法第216條
行使第二百十條至第二百十五條之文書者，依偽造、變造文書或
登載不實事項或使登載不實事項之規定處斷。
中華民國刑法第271條
殺人者，處死刑、無期徒刑或十年以上有期徒刑。
前項之未遂犯罰之。
預備犯第一項之罪者，處二年以下有期徒刑。
中華民國刑法第302條
私行拘禁或以其他非法方法，剝奪人之行動自由者，處五年以下
有期徒刑、拘役或三百元以下罰金。
因而致人於死者，處無期徒刑或七年以上有期徒刑，致重傷者，
處三年以上十年以下有期徒刑。
第一項之未遂犯罰之。
中華民國刑法第305條
以加害生命、身體、自由、名譽、財產之事，恐嚇他人致生危害
於安全者，處二年以下有期徒刑、拘役或三百元以下罰金。
中華民國刑法第330條
犯強盜罪而有第三百二十一條第一項各款情形之一者，處七年以
上有期徒刑。
前項之未遂犯罰之。
中華民國刑法第346條
意圖為自己或第三人不法之所有，以恐嚇使人將本人或第三人之
物交付者，處六月以上五年以下有期徒刑，得併科一千元以下罰
金。
以前項方法得財產上不法之利益，或使第三人得之者，亦同。
前二項之未遂犯罰之。
中華民國刑法第349條
收受贓物者，處三年以下有期徒刑、拘役或五百元以下罰金。
搬運、寄藏、故買贓物或為牙保者，處五年以下有期徒刑、拘役
或科或併科一千元以下罰金。
因贓物變得之財物，以贓物論。
